臺灣臺中地方法院刑事判決
111年度易字第1617號
公  訴  人  臺灣臺中地方檢察署檢察官
被      告  張愛英


上列被告因竊盜案件，經檢察官提起公訴（111年度偵字第31178
號），因被告於本院準備程序進行中，就被訴事實為有罪之陳述
，經本院裁定進行簡式審判程序，判決如下：
    主    文
張愛英犯竊盜罪，累犯，處有期徒刑肆月，如易科罰金，以新臺
幣壹仟元折算壹日。未扣案之犯罪所得新臺幣壹萬伍仟參佰元沒
收，於全部或一部不能沒收或不宜執行沒收時，追徵其價額。
    犯罪事實
一、張愛英意圖為自己不法之所有，基於竊盜之犯意，於民國11
    0年11月7日10時47分許，在臺中市○區○○○路000號前，趁隙
    徒手竊取高芝螢置於手提包內之皮夾1個（內有現金新臺幣
    【下同】1萬5,300元、國民身分證及全民健康保險卡各1張
    、信用卡6張、提款卡3張，除現金外，餘均已發還），得手
    後取出皮夾內之現金，於同日10時56分許將該皮夾棄置於停
    放在臺中市○區○○街000號之OK便利商店前之機車置物籃，再
    騎乘車牌號碼000-000號普通重型機車離去。嗣因高芝螢於
    同日10時50分許發現皮夾遭竊報警，及經上揭機車置物籃之
    車主發現張愛英所棄置之皮夾後，交由上址OK便利商店之店
    長劉耕維報警處理，經警調閱現場監視器錄影畫面察看，始
    循線查獲上情。
二、案經高芝螢訴由臺中市政府警察局第一分局報告臺灣臺中地
    方檢察署檢察官偵查起訴。
    理    由
一、本案被告張愛英所犯，並非死刑、無期徒刑、最輕本刑為3
    年以上有期徒刑之罪，或高等法院管轄第一審之案件，其於
    本院準備程序中，就前揭被訴事實為有罪之陳述，經告知簡
    式審判程序之旨，並聽取被告及公訴人之意見後，本院認為
    適宜進行簡式審判程序，依刑事訴訟法第273條之1第1項裁
    定本案進行簡式審判程序，是本案之證據調查，依刑事訴訟
    法第273條之2規定，不受同法第159條第1項、第161條之2、
    第161條之3、第163條之1及第164條至第170條規定之限制，
    合先敘明。
二、證據名稱：
　㈠被告於本院準備程序及審理時之自白；於警詢中之供述。
　㈡證人即告訴人高芝螢、證人劉耕維於警詢中之證述。
　㈢員警職務報告、臺中市政府警察局第一分局公益所偵查報告、臺中市政府警察局第一分局扣押筆錄、扣押物品目錄表、扣押物品照片、贓物認領保管單、監視器錄影翻拍照片、被告經查獲時之裝束照片、臺中市政府警察局第一分局公益派出所陳報單、受(處)理案件證明單、受理各類案件紀錄表、車輛詳細資料報表、車行紀錄匯出文字資料。
三、論罪科刑：
　㈠核被告所為，係犯刑法第320條第1項之竊盜罪。
　㈡查被告前因竊盜案件，經本院以106年度易字第4597號判決判
    處有期徒刑3月(2罪)，應執行有期徒刑5月確定(下稱第1案)
    ；復因竊盜案件，經本院以106年度易字第4689號判決判處
    有期徒刑5月(2罪)，應執行有期徒刑8月確定(下稱第2案)，
    前揭第1案、第2案嗣經本院以107年度聲字第1196號裁定定
    應執行有期徒刑1年確定，入監執行後，於107年12月3日縮
    短刑期執行完畢出監等情，為被告於本院審理時坦認不諱(
    見本院卷第85頁)，並有被告之臺灣高等法院被告前案紀錄
    表、刑案資料查註紀錄表、前開判決書、臺灣臺中地方檢察
    署執行指揮書電子檔紀錄在卷為憑，是被告於受有期徒刑執
    行完畢後，5年以內故意再犯本案有期徒刑以上之罪，為累
    犯。考量被告論以累犯之前科與本案均為竊盜案件，犯罪類
    型及罪質相同，被告於前案執行完畢再犯本案，足見前案徒
    刑執行之成效不彰，其主觀上具特別之惡性及刑罰反應力薄
    弱之情形。是綜核全案情節，認依累犯規定加重最低本刑，
    並不致使被告所受之刑罰超過其所應負擔之罪責，對其人身
    自由亦不生過苛之侵害，無違憲法罪刑相當原則及比例原則
    ，故依司法院大法官釋字第775號解釋理由書意旨、刑法第4
    7條第1項規定，加重其刑。
　㈢爰以行為人之責任為基礎，審酌被告不思循合法途徑獲取所
    需，任意竊取他人財物，顯然欠缺尊重他人財產權之觀念，
    法治觀念淡薄，所為實屬不當；惟念被告犯後終能坦承犯行
    ，並考量其行竊財物價值、犯罪手段及動機，迄未與告訴人
    達成調解，告訴人亦無調解意願，但被告所竊得之物品除現
    金外，已經扣案並發還告訴人，有本院電話紀錄表、臺中市
    政府警察局第一分局扣押筆錄、扣押物品目錄表、贓物認領
    保管單存卷可查（見本院卷第95頁，偵卷第65至73頁、第79
    頁）；除前揭構成累犯之竊盜前案紀錄不予重複評價外，被
    告尚曾因其他竊盜案件經法院判決有罪確定，仍不知悔改，
    素行不佳，有其臺灣高等法院被告前案紀錄表在卷可憑；兼
    衡被告於本院準備程序及審理時自陳之智識程度、無業、家
    庭經濟及生活狀況（見本院卷第70頁、第89頁），並有中華
    民國身心障礙證明附卷可稽（見偵卷第135頁）等一切情狀
    ，量處如主文所示之刑，並諭知易科罰金之折算標準，以資
    懲儆。
四、沒收部分：
　　按犯罪所得，屬於犯罪行為人者，沒收之；前2項之沒收，
    於全部或一部不能沒收或不宜執行沒收時，追徵其價額，犯
    罪所得已實際合法發還被害人者，不予宣告沒收或追徵，刑
    法第38之1第1項前段、第3項、第5項分別定有明文。查被告
    竊得之皮夾1個，及皮夾內之現金1萬5,300元、國民身分證
    及全民健康保險卡各1張、信用卡6張、提款卡3張，均為其
    犯罪所得，查被告於本院準備程序時供稱現金1萬5,300元已
    花用殆盡（見本院卷第71頁），為貫徹任何人皆不能保有犯
    罪所得之立法原則，本院應依刑法第38條之1第1項前段、第
    3項規定，對被告之犯罪所得即現金1萬5,300元宣告沒收，
    並於全部或一部不能沒收或不宜執行沒收時，追徵其價額；
    至皮夾1個、國民身分證及全民健康保險卡各1張、信用卡6
    張、提款卡3張均已扣案並發還告訴人，此有臺中市政府警
    察局第一分局扣押筆錄、扣押物品目錄表、贓物認領保管單
    附卷可考（見偵卷第65至73頁、第79頁），上開物品依刑法
    第38條之1第5項規定，爰不予宣告沒收。
據上論斷，應依刑事訴訟法第273條之1第1項、第299條第1項前
段，刑法第320條第1項、第47條第1項、第41條第1項前段、第38
條之1第1項前段、第3項，刑法施行法第1條之1第1項，判決如主
文。
本案經檢察官詹常輝提起公訴，檢察官郭姿吟到庭執行職務。
中　　華　　民　　國　　111 　年　　10　　月　　13 　日
                  刑事第九庭    法  官  張意鈞
以上正本證明與原本無異。
如不服本判決應於收受判決後20日內向本院提出上訴書狀，並應
敘述具體理由；其未敘述上訴理由者，應於上訴期間屆滿後20日
內向本院補提理由書（均須按他造當事人之人數附繕本）「切勿
逕送上級法院」。
告訴人或被害人如不服判決，應備理由具狀向檢察官請求上訴，
上訴期間之計算，以檢察官收受判決正本之日起算。
                                書記官  黃南穎
中　　華　　民　　國　　111 　年　　10　　月　　13　　日
附錄本案論罪科刑法條全文：
中華民國刑法第320條
意圖為自己或第三人不法之所有，而竊取他人之動產者，為竊盜
罪，處5年以下有期徒刑、拘役或50萬元以下罰金。
意圖為自己或第三人不法之利益，而竊佔他人之不動產者，依前
項之規定處斷。
前二項之未遂犯罰之。